# 请教陈版一个有关合并报表的问题

提问人：xy007007 时间：2015-11-26 17:58:22
问题是这样的：A公司为母公司，下设B、C、D三家子公司，其中占三家子公司的股份均为60%，B、C公司的其他40%由其他个人持股，另外B、C公司分别持有D公司20%股份，这种情况就是子公司对另一家子公司持股并重大影响，那么母公司A在编制合并财务报表时，有哪些需要做特殊的处理吗？

回答人：chenyiwei
关于子公司之间互相投资的抵销处理在本版面上有很多讨论，前几天也讨论过，你可以自行搜索一下本版面。